臺灣苗栗地方法院刑事判決　　　　　　　93年度簡上字第77號
上　訴　人　臺灣苗栗地方法院檢察署檢察官
被　　　告　甲○○
上列上訴人因被告違反毒品危害防制條例案件，不服本院苗栗簡
易庭93年度苗簡字第597 號中華民國93年9 月17日第1 審簡易判
決（聲請案號：臺灣苗栗地方法院檢察署93年度偵字第533 號；
移送本院併辦案號：同上檢察署93年度毒偵字第1214號），提起
上訴，本院管轄之第2 審合議庭判決如下：
    主  文
原判決撤銷。
甲○○連續施用第二級毒品，處有期徒刑陸月，如易科罰金，以
參佰元折算壹日。扣案之安非他命壹包（淨重零點壹伍公克）、
安非他命殘渣袋壹包（其上殘餘安非他命細微粉末無從析離），
均沒收銷燬之。扣案之玻璃球吸食器壹組、酒精燈壹個均沒收。
    犯罪事實
一、甲○○前因施用毒品案件，經法院裁定送觀察、勒戒後，認
    無繼續施用毒品之傾向，業於民國89年11月17日執行完畢釋
    放，並於同日經臺灣苗栗地方法院檢察署檢察官以89年度毒
    偵字第2261號不起訴處分確定。
二、詎甲○○猶不知悔改，於前開觀察、勒戒執行完畢釋放後5
    年內，復基於施用第2 級毒品安非他命之概括犯意，自92年
    10月間某日起，至93月7 月29日16時許止，在苗栗縣苗栗市
    ○○街49號5 樓1 室租屋處、苗栗市○○路44號住處及苗栗
    市勝利里楊屋11號友人住處，以將安非他命置於玻璃球吸食
    器內，以其所有之酒精燈在下加熱吸其煙霧之方式，連續施
    用第二級毒品安非他命多次，平均施用頻率為2 、3 個月施
    用1 次。
三、嗣於93年5 月28日凌晨1 時許，在苗栗縣苗栗市○○路發財
    電子遊藝場後方廁所內，為警盤檢查獲，並扣得之第二級毒
    品安非他命1 包（淨重0.15公克），經警採集其尿液送驗，
    結果呈甲基安非他命陽性反應。又於93年7 月29日17時許，
    經警在苗栗縣苗栗市勝利里楊屋11號執行搜索時查獲，並扣
    得其所有供施用毒品之玻璃球吸食器1 組、安非他命殘渣袋
    1 包及酒精燈1 個，經警採集其尿液送驗，結果亦呈甲基安
    非他命陽性反應。
四、案經苗栗縣警察局苗栗分局移送臺灣苗栗地方法院檢察署檢
    察官偵查後聲請以簡易判決處刑及移送併案審理。
    理  由
一、認定犯罪事實所憑證據及理由：
  (一)被告甲○○於警詢、偵查及本院審理中自白前揭連續施用第
    二級毒品安非他命之犯行。
  (二)且有苗栗縣警察局苗栗分局偵辦煙毒、麻藥案件嫌犯尿液檢
    體編號登記簿2 份、苗栗縣衛生局93年6 月7 日苗衛檢字第
    0930008073號及93年8 月9 日苗衛檢字第0930011868號煙毒
    尿液液檢驗成績書各1 份、毒品初步鑑驗報告單1 紙附卷可
    稽。
  (三)此外，復有毒品之安非他命1 包（淨重0.15公克）及被告所
    有供施用毒品之玻璃球吸食器1 組、安非他命殘渣袋1 包及
    酒精燈1 個扣案可佐。
  (四)而被告如犯罪事實欄一所載之事實，有刑案資料查註紀錄表
    、臺灣高等法院被告全國前案紀錄表、法務部全國檢察官線
    上查詢刑案人犯在監所最新資料報表在卷可憑。
  (五)綜上，被告自白核與事實相符，應堪採信。是本件事證已臻
    明確，被告犯行洵堪認定。
二、論罪部分：
  (一)按安非他命為毒品危害防制條例第2 條第2 項第2 款所定之
    第二級毒品。核被告甲○○所為，係犯毒品危害防制條例第
    10條第2 項之施用第2 級毒品罪。
  (二)又被告施用前持有第二級毒品安非他命之低度行為，應為施
    用之高度行為所吸收，不另論罪。
  (三)又被告先後多次施用毒品犯行，時間緊接，所犯罪名及構成
    要件相同，顯係基於概括犯意反覆為之，依刑法第56條連續
    犯之規定，論以一罪，並加重其刑。
  (四)查被告如犯罪事實欄所示施用安非他命之犯罪事實，聲請簡
    易判決處刑意旨雖僅記載被告於92年10月間某日起至93年6
    月中旬某日止，連續施用第二級毒品安非他命之行為，至其
    餘犯罪事實雖未提及，惟業經檢察官併案審理及公訴檢察官
    於本院審理時予以補充，是被告就此部份，既與起訴部分有
    連續犯之裁判上一罪關係，基於審判不可分原則，應為聲請
    簡易判決處刑效力所及，本院自得併予審理，併予敘明。
三、撤銷改判之理由：
    原審判決認被告罪證明確予以認罪科刑固非無見。惟被告有
    如上開犯罪事實欄所載之連續施用毒品犯行，聲請簡易判決
    處刑意旨僅記載被告於92年10月間某日起至93年6 月中旬某
    日止連續施用毒品之行為，其餘犯罪事實雖未提及，惟此部
    分與聲請簡易判決處刑部分有連續犯之裁判上一罪關係，而
    為聲請效力所及，已如前述，原審未及審酌，尚有未洽。上
    訴人主張原審漏未審酌此部分之施用毒品犯行，指摘原審判
    決不當，為有理由。原審既有上述違誤之處，自應由本院合
    議庭撤銷改判。
四、科刑部分：
  (一)爰審酌被告前因施用毒品犯行，甫經觀察、勒戒後，猶故態
    復萌，再施用毒品不輟，無視於毒品對於自身健康之戕害及
    國家對於杜絕毒品犯罪之禁令，惡性非輕，然被告犯後坦承
    犯行，尚知悔悟，態度良好，併參酌其生活狀況、品行、智
    識程度、犯罪之動機、目的、手段、所生危害，及公訴人求
    刑有期徒刑6 月等一切情狀，爰量處主文所示之刑，並諭知
    易科罰金之折算標準，以資懲儆。
  (二)扣案之安非他命殘渣袋1 包，其上殘餘安非他命細微粉末無
    從析離，與扣案之安非他命1 包（淨重0.15公克），均依毒
    品危害防制條例第18條第1 項前段之規定，宣告沒收銷燬之
    。又扣案之玻璃球吸食器1 組、酒精燈1 個，均係被告所有
    、供其施用安非他命所用之物，業據被告供承在卷，是均應
    依刑法第38條第1 項第2 款之規定宣告沒收。
五、適用法律依據：
  (一)刑事訴訟法第455 條之1 第1 項、第3 項、第369 條第1 項
    前段、第364 條、第299 條第1 項前段。
  (二)毒品危害防制條例第10條第2項、第18條第1項前段。
  (三)刑法第11條前段、第56條、第41條第1 項前段、第38條第1
    項第2 款。
  (四)罰金罰鍰提高標準條例第1條前段、第2條。
本案經檢察官林文中到庭執行職務。
中　　華　　民　　國　　94　　年　　4 　　月　　21　　日
                  刑事第一庭  審判長法  官   周淡怡
                                    法  官   李太正
                                    法  官   顧正德
以上正本證明與原本無異。
不得上訴。
                                    書記官   廖鳳美
中　　華　　民　　國　　94　　年　　4 　　月　　28　　日
附錄本判決論罪科刑法條全文：
毒品危害防制條例第10條第2項
施用第二級毒品者，處三年以下有期徒刑。
毒品危害防制條例第18條第1項前段
查獲之第一、二級毒品及專供製造或施用第一、二級毒品之器具
，不問屬於犯人與否，均沒收銷燬之；查獲之第三、四級毒品及
製造或施用毒品之器具，無正當理由而擅自持有者，均沒入銷燬
之。但合於醫藥、研究或訓練之用者，得不予銷燬。
